--- 
title: "Temas básicos para Estadística inferencial"
author: "paguzmang | U.CES"
date: "`r Sys.Date()`"
site: bookdown::bookdown_site
output: 
  bookdown::gitbook:
    split_by: "section+number"
    css: styles.css
documentclass: book
bibliography: ref_bioestad.bib
csl: apa.csl
biblio-style: apalike
link-citations: yes
github-repo: paguzmang/BasicosBioestad
description: "Temas basicos"
---

```{r setuplib, include = F}
library(knitr)
library(MASS)
library(tidyverse)
library(kableExtra)
```

```{r setup, include=F}
knitr::opts_chunk$set(echo = F, fig.align = 'center', message = F, 
                      warning = F, comment = '#>')
```

```{r bibpkg, include=FALSE, eval = FALSE}
# automatically create a bib database for R packages
knitr::write_bib(c(.packages(), 'bookdown', 'knitr', 'rmarkdown'  ), 'packages.bib')
```


```{r funs, include = F}
# Algunas funciones
elinea <- function(){
  # Funcion para generar un salto de linea donde sea necesario
  salida <- knitr::is_latex_output()
  if(!salida) '<br>' else '\\medskip'
}
```

# Presentación {-}

Este material recopila temas que son requeridos para comenzar a estudiar **Estadística inferencial** (estimación y pruebas de hipótesis). Se incluyen aquí algunos temás en matemática, estadística descriptiva y modelos de probabilidad. Los temas presentados se han preparado para una lectura rápida pues se asume que el estudiante ya los estudió con cierto detalle en cursos completos. También haremos uso del software **R** para ejecutar procedimientos de cálculo y graficación en matemática y estadística.






